臺灣高雄地方法院刑事判決　　　　　　　　　　　　九十三年度簡上字第五四二號
　　上　訴　人　臺灣高雄地方法院檢察署檢察官
　　被　　　告　甲○○
右列上訴人因傷害案件，不服臺灣高雄地方法院高雄簡易庭九十三年度簡字第二六七
四號中華民國九十三年六月三十日第一審簡易判決（聲請簡易判決處刑案號九十三年
度偵字第三七三三號），提起上訴，本院管轄之第二審合議庭判決如左：
庭判決如左：
    主  文
上訴駁回。
甲○○緩刑貳年。
    事  實
一、甲○○係和欣客運公司之司機，於民國九十三年二月六日十三時十五分許，駕駛
    和欣客運公司所有車牌號碼ＦＷ－Ｏ三七號營業用大客車，欲前往位於高雄市三
    民區○○○路與錦田路口之中油加油站加油時，適潘恆貴駕駛其所有車牌號碼Ｆ
    Ｔ－八四Ｏ號營業用大客車，亦欲前往該加油站加油，惟雙方因車輛加油順序問
    題發生口角起爭執，詎甲○○因此而心生不滿，竟基於傷害人身體之犯意，徒手
    毆打潘恆貴頭部，致潘恆貴受有左眼臉淤傷及左上額創傷等傷害。
二、案經潘恆貴訴由高雄市政府警察局三民第一分局報告臺灣高雄地方法院檢察署檢
    察官偵查後聲請簡易判決處刑。
    理  由
一、訊之被告甲○○固坦承於右揭時、地，與告訴人潘恆貴互相相拉，手有打到告訴
    人，造成告訴人受傷之事實，但辯稱：「我不是故意的，當時我的車子在進去加
    油站時，他的車子擋在我的車道，讓我的車子後半段在馬路上，我請他移車，他
    說我逆向行駛，憑什麼要讓我，但是我沒有逆向行駛，後來他堅持不讓，而且他
    挑釁我，所以我才與他發生拉扯，我的手不小心打到他」等語。
二、經查，右揭犯罪事實，業據告訴人潘恆貴於警詢、檢察官偵訊中指訴甚詳（參偵
    卷第五、十六至十七頁），而告訴人因而受有左眼臉淤傷及左上額創傷等傷害，
    此有高雄市立民生醫院診斷證明書一份附卷可按（參偵卷第七頁）。又被告於檢
    察官偵訊時陳稱：「當時我從建國路要左轉進去建國與錦田路口的加油站加油，
    後來告訴人的車與我同方向進入加油站，告訴人的車已經停好並開始加油，因為
    我從錦田路的紅綠燈進入加油站，我停下來是因為希望告訴人的車能夠停直一點
    ，讓我的車也能夠停進去加油站中，後來我們兩人都下車，但因為我們發生口角
    ，我就用我的手推告訴人的肩膀，因為我當時很生氣，我也有用手打告訴人的左
    邊的太陽穴一下」等語（參偵卷第十六頁），是由被告之此節陳述，衡諸告訴人
    之上揭指訴，可知被告與告訴人於前述時、地，因加油順序與停車之問題，發生
    口角爭執，被告一怒之下，以手毆打告訴人之左太陽穴等情，再觀諸前述診斷證
    明書所示，告訴人之傷勢，核與告訴人指訴為被告毆打之情形相符，亦與被告上
    揭陳述相牟，足見被告確有毆傷告訴人之情事，被告之辯解，應係避重就輕之詞
    ，不足採信。本件事證明確，被告右揭傷害犯行，堪以認定。
三、核被告甲○○所為，係犯刑法第二百七十七條第一項之傷害罪。原審審酌被告因
    一時細故而與告訴人相互毆打，迄今未和解，告訴人所受之傷害等一切情狀，而
    依刑法第二百七十七條第一項、刑法第四十一條第一項、罰金罰鍰提高標準條例
    第一條前段、第二條規定，量處被告拘役二十日，並依法均諭知易科罰金以三百
    元折算一日之折算標準，本院合議庭認其認事用法均無違誤，量刑亦稱妥適，上
    訴意旨認被告於檢察官偵查時陳稱欲與告訴人和解，賠償新臺幣（下同）四萬元
    ，但迄今未賠償分文，原審量刑過輕，指摘原判決不當，為無理由，應予駁回。
    末查，被告於八十一年間因恐嚇取財等案件，經本院以八十一年訴字第六二三號
    ，傷害部分判處有期徒刑三月，如易科罰金，以三十元折算一日；妨害自由部分
    判處有期徒刑三月，如易科罰金，以三十元折算一日，應執行有期徒刑五月，如
    易科罰金，以三十元折算一日，嗣經上訴，復經臺灣高等法院高雄分院，於八十
    一年七月二十七日，以八十一年度上訴字第一三三三號駁回上訴確定，並於八十
    一年十月二十八日易科罰金執行完畢，然其前受有期徒刑以上刑之宣告，執行完
    畢後，五年以內未曾受有期徒刑以上之宣告等情，有臺灣高等法院被告全國前案
    紀錄表、臺灣高雄地方法院檢察署刑案資料查註紀錄表各一份在卷可憑。而其於
    本院審理中雖陳稱前述避重就輕之詞，但業已表示：「事情是我不對，造成傷害
    就是不對，願賠償告訴人四萬五千元，我願意接受處分」等語（參九十三年簡上
    字第五四二號第四十一至四十三頁），並於九十三年十一月二日，匯款四萬五千
    元予告訴人，有告訴人出具之民事撤回狀一紙在卷可佐，可見其已知所悔悟，經
    此偵、審程序，當知所警惕，信無再犯之虞，本院認前開所宣告之刑以暫不執行
    為適當，諭知緩刑二年，以啟自新。
據上論斷，依刑事訴訟法第四百五十五條之一第一項、第三項、第三百六十八條，刑
法第七十四條第二款，判決如主文。
本案經檢察官乙○○到庭執行職務。
中      華      民      國    九十三    年     十一     月     十五     日
                              臺灣高雄地方法院刑事第十庭
                                  審判長  法  官      張世賢
                                          法  官      王啟明
                                          法  官      呂曾達
右正本證明與原本無異。
不得上訴。
                                          書記官      林慧君
中    華    民    國      九十三      年      十一    月      十五      日
